# 关于新租赁准则使用范围

提问人：Szx93082611 时间：2022-03-07 18:18:43
请教一下陈版主，公司的主要经营范围为有色金属矿产资源的勘探、开采、加工、提取和冶炼，向农户支付的租地费使用新租赁准则吗，应该在长期待摊费用中进行摊销吧

回答人：chenyiwei
向农户租地，是否履行了相应的流转等程序，获得了什么权证或证书？
如果仅有租赁合同，没有使用权、经营权等证书的，则适用租赁准则，确认使用权资产；在履行法定程序后获得了政府部门颁发的相应的权利证书的，应确认为无形资产。